臺灣臺北地方法院刑事判決
110年度審易字第1685號
公  訴  人  臺灣臺北地方檢察署檢察官
被      告  傅信二


選任辯護人  張家豪律師
上列被告因妨害秘密案件，經檢察官提起公訴（110年度偵字第9
36號），本院判決如下：
    主  文
本件公訴不受理。
扣案如附表所示之行動電話壹具沒收。
    理  由
一、公訴意旨如附件起訴書所載。
二、按告訴乃論之罪，告訴人於第一審辯論終結前，得撤回其告
    訴；告訴經撤回者，法院應諭知不受理之判決；不受理之判
    決，得不經言詞辯論為之，刑事訴訟法第238條第1項、第30
    3條第3款及第307條分有明文。
三、經查，公訴人認被告傅信二涉犯之刑法第315條之1第2款之
    罪，為告訴乃論之罪，茲因告訴人於本院辯論終結前具狀撤
    回告訴，有刑事撤回告訴狀、本院公務電話紀錄及和解款匯
    款單據在卷可稽，依前揭規定，爰不經言詞辯論，逕為諭知
    不受理之判決。
四、沒收之說明：
    按刑法第315條之1、第315條之2竊錄內容之附著物及物品，
    不問屬於犯人與否，沒收之，刑法第315條之3定有明文，又
    違禁物或專科沒收之物得單獨宣告沒收，刑法第40條第2項
    亦有明定。是依現行刑法關於沒收之規定，已具有獨立性之
    法律效果，而非僅屬從刑之性質，並不受本案罪刑部分之影
    響，故不受理判決之情形，縱未能訴追犯罪行為人之犯罪，
    於檢察官業已同時載明聲請沒收之意旨，仍得於判決中併予
    宣告沒收。經查，扣案如附表所示之行動電話1具，內存有
    被告被訴犯行竊錄而得之身體隱私部位照片，有相片檔案編
    號明細及影像等件附卷可參，核屬本案竊錄內容之附著物，
    而檢察官已於起訴書載明請求宣告沒收此部分扣案物，自應
    依刑法第315條之3規定宣告沒收，是被告聲請發還，即屬無
    據。
據上論斷，應依刑事訴訟法第303條第3款、第307條判決如主文
中　　華　　民　　國　　111 　年　　4 　　月　　15　　日
  　　　　        刑事第二十庭  法  官  賴鵬年 
以上正本證明與原本無異。 
如不服本判決應於收受送達後20日內向本院提出上訴書狀，並應
敘述具體理由；其未敘述上訴理由者，應於上訴期間屆滿後20日
內向本院補提理由書（均須按他造當事人之人數附繕本）「切勿
逕送上級法院」。告訴人或被害人如對於本判決不服者，應具備
理由請求檢察官上訴，其上訴期間之計算係以檢察官收受判決正
本之日期為準。 因疫情而遲誤不變期間，得向法院聲請回復原
狀。
                                書記官　萬可欣
中　　華　　民　　國　　111 　年　　4 　　月　　15　　日
附表：
應沒收之物 APPLE廠牌行動電話1具（型號：iPHONE X，顏色：黑色，IMEI碼：000000000000000號） 
附件：
臺灣臺北地方檢察署檢察官起訴書
                                      110年度偵字第936號
　　被　　　告　傅信二　男　00歲（民國00年00月0日生）
　　　　　　　　　　　　住○○市○○區○○路000號0樓之0
　　　　　　　　　　　　國民身分證統一編號：Z000000000號
　　選任辯護人　張宸浩律師（嗣後解除委任）
                張家豪律師
上列被告因妨害秘密案件，已經偵查終結，認應提起公訴，茲將
犯罪事實及證據並所犯法條分敘如下：
　　　　犯罪事實
一、傅信二與劉○○為朋友關係，竟基於妨害秘密之犯意，自民國
    106年10月29日起至109年10月2日止，於如附表所列之日期
    、地點，利用雙方聚餐機會，無故以照相、錄影方式，竊錄
    劉○○之大腿內側、腿根、底褲、胸部等身體隱私部位。嗣於
    109年10月2日晚間7時50分許，傅信二透過劉○○之IG限時動
    態得知其聚會場合，而前往臺北市中山區大佳河濱公園大直
    橋下拍照，因頭戴全罩式安全帽與口罩，持手機在場閒晃，
    形跡可疑遭人質問並當場檢視傅信二之手機，赫然發現如附
    表所示之照片檔案，經報警處理，當場扣得傅信二所使用iP
    hone手機1支，始悉上情。
二、案經劉○○告訴及臺北市政府警察局中山分局（下稱中山分局
    ）報告偵辦。
　　　　證據並所犯法條
一、證據清單及待證事實：
編號 證據名稱 待證事實 1 被告傅信二於警詢、偵查中之供述 被告曾拍攝告訴人腿部、大腿內側照片之事實。 2 告訴人劉○○、告訴代理人許永展律師於警詢、偵查中之指訴 被告涉犯上揭犯罪之事實。 3 證人何崇義於偵查中之證述 被告於上揭時、地，因形跡可疑，遭人質問，經當場檢視被告手機，赫然發現如附表所示照片檔案之事實。 4 證人林衍伶於偵查中之證述 被告曾拍攝告訴人腿部之事實。 5 ⒈中山分局搜索扣押筆錄、扣押物品目錄表、扣押物品清單、扣案之iPhone手機1支(IMEI碼：000000000000000)蒐證照片、自願受搜索同意書 ⒉中山分局勘驗結果報告、附表縮圖列表 被告涉犯上揭犯罪之事實。 
二、核被告所為，係犯刑法第315條之1第2款之無故以照相竊錄他
    人非公開之身體隱私部位罪嫌。又被告多次照相竊錄行為，
    被害法益同一，應係基於同一妨害秘密之犯意所為，各行為之
    獨立性極為薄弱，依一般社會健全觀念，難以強行分開，請論以
    接續犯。扣案之iPhone手機1支係屬竊錄內容之附著物及物
    品，請依刑法第315條之3規定宣告沒收。
三、依刑事訴訟法第251條第1項提起公訴。
　　此　  致
臺灣臺北地方法院
中　　華　　民　　國　 110　　年　　7 　　月　　27　　日
                              檢　察　官  邱  曉  華
本件正本證明與原本無異
中　　華　　民　　國　 110　　年　　8 　　月　　25　　日
　　　　　　　　　　　        書　記　官  吳  華  偉